# 期末少数股东权益的计算

提问人：sunnycubo 时间：2019-09-01 22:07:41
假如，A 公司下只有一家子公司甲公司（新设成立，持股比例 55%），甲公司下面有一家子公司乙公司（新设成立，持股比例 60%），成立后没有过股权变动。
请问 A 公司合并层面的少数股东权益是否是为：甲公司合并报表中归属于母公司股东的所有者权益 *45%，还是为：期初甲公司在 A 公司合并层面的少数股东权益 + 本期少数股东损益-对少数股东的现金股利。
个人觉得第一种方法不对，因为子公司之间相互投资就投资成本而言不改变少数股东权益的金额，瑞华研究里面看到的。
请问我的理解对吗？

回答人：chenyiwei
假设不考虑非同一控制下合并中对被收购方可辨认资产的公允价值调整、内部交易未实现损益分摊给少数股权的影响等因素，则：
A 公司合并报表层面的少数股东权益 = 甲公司合并报表层面的归母净资产45%+乙公司净资产 40%。